臺灣高等法院高雄分院刑事判決　　九十一年度上易字第三九三號
　　上　訴　人　臺灣高雄地方法院檢察署檢察官
　　被　　　告　乙○○
右上訴人因被告傷害案件，不服臺灣高雄地方法院九十年度易字第四六三一號中華民
國九十一年一月三十一日第一審判決（起訴案號：臺灣高雄地方法院檢察署九十年度
偵字第二０三六九號），提起上訴，本院判決如左：
    主  文
上訴駁回。
    理  由
一、甲訴意旨略以：被告乙○○於民國九十年八月二十日十三時三十分許，因數次經
    過位在高雄市○○區○○路二三七號之「國新飯店」門口，致該飯店電動門多次
    開關不止，引起告訴人即該飯店櫃臺人員丙○不滿而與被告發生口角，詎被告竟
    基於傷害之犯意，持鋁罐黑松沙士向告訴人丟擲，致告訴人受有頭部外傷併右側
    頭皮下血腫三×三×一甲分等傷害。因認被告涉犯刑法第二百七十七條第一項傷
    害罪嫌。
二、按犯罪事實應依證據認定之，無證據不得推定其犯罪事實；又不能證明被告犯罪
    ，應諭知無罪之判決。刑事訴訟法第一百五十四條及第三百零一條分別定有明文
    。又按刑事訴訟法上所謂認定犯罪事實之證據，係指足以認定被告確有犯罪行為
    之積極證據而言，如未能發現相當證據或證據不足以證明，自不能以推測或擬制
    之方法，以為裁判基礎，最高法院二十九年上字第三一０五號及四十年台上字第
    八十六號分別著有判例。
三、訊據被告乙○○堅決否認有何上開犯行，辯稱：伊當時係持沙士瓶向地上丟擲，
    並未打到告訴人等語。甲訴人認被告乙○○涉犯刑法第二百七十七條第一項傷害
    罪嫌，無非係以告訴人丙○之指訴及診斷證明書為其論罪之依據。惟查：
  (一)證人林承翰於原審證稱：「當天我在樓上打電腦，我妹妹跑上來跟我說樓下有事
    情發生，我在樓上時有聽到互罵的聲音，下樓看才知道是開旅館的一位女的跟乙
    ○○在騎樓互罵，被告媽媽在被告旁邊」、「被告拿汽水瓶朝告訴人所站的地方
    丟下去，汽水就噴到女老闆身上，女老闆又拿起汽水朝被告丟去，差一點砸到我
    媽媽，最後沙士是在我家炒菜的子撿起來的」、「丟過去後，女老闆罵了兩、
    三句就蹲下去撿起沙士罐朝被告丟去」、「（問：老闆娘身上哪些部分濕了？）
    右邊的裙子」等語（見原審卷第四十三、四十四頁），證人黃秋菊於原審證稱：
    被告買沙士走回麵店後，即與告訴人發生口角，因告訴人罵得被告不好受，被告
    便拿汽水瓶朝地上丟，汽水噴到告訴人右邊的裙子，告訴人又拿起汽水瓶朝被告
    丟，結果丟到炒菜上等語（見原審卷第四十五頁），於本院證稱：「（當天是
    否看到被告拿瓶子丟告訴人的頭？）他是很生氣的把瓶子丟到地下，然後有噴出
    來，應該是噴到她的裙子」（見本院九十一年四月一日訊問筆錄）。又證人即到
    場處理員警王國安於原審證稱：「丙○說是乙○○拿汽水朝地上丟發生口角，沒
    有看到丙○身上有傷，他自己也未表示，也沒有看清楚他身上是否濕濕的，他沒
    有表示不舒服，他們一直在爭吵」、「（問你看到丙○時他頭髮有無濕濕的？）
    沒有，當時地上濕濕的」等語明確（見原審卷第三十頁），證人即在派出所內處
    理本案之員警劉文田亦於原審證稱：當日告訴人外表看起來無受傷跡象，但因告
    訴人表示頭暈想吐及頭痛，遂請其至醫院檢查，待驗傷後再製作筆錄等語在卷（
    見原審卷第三十頁）。綜合上開證人林承翰、黃秋菊、王國安、劉文田之證詞，
    尚難遽認告訴所受之傷係被告持鋁罐黑松沙士向告訴人丟擲所致。
  (二)告訴人固提出謝外科醫院診斷證明書一紙為證，惟上開診斷證明書僅能證明告訴
    人受傷之事實，不能據此認定上開傷害係被告所為，另參以被告所持之沙士瓶為
    鋁罐包裝，欲使之破裂必須施以相當之力氣，而告訴人所受之血腫傷害僅約三×
    三×一甲分，範圍非大，有上開診斷證明書一紙為憑，以當時告訴人與被告間之
    距離約為法官席與證人訊問處之距離，此為證人林承翰於原審證述明確（見原審
    卷第四十三頁），則衡之被告丟擲沙士鋁罐致沙士鋁罐於打到告訴人右後腦時破
    裂所需施加之力氣、告訴人與被告間之距離及告訴人提出之驗傷單上所載傷勢程
    度，亦不能遽認係一砸到頭部後隨即破裂之沙士鋁罐所致。
  (三)至證人林新展雖於原審證稱：接獲告訴人之來電說遭人打傷，到場後告訴人稱頭
    痛頭暈，右邊頭髮、襯衫及裙子都濕濕的云云，惟證人林新展於告訴人與被告發
    生爭執時並未在場，且告訴人與被告發生爭執後僅裙子遭沙士濺濕一節，已如前
    述，是證人林新展之證詞尚難採為不利於被告認定之依據。又林新展稱告訴人與
    證人林承翰、黃秋菊等人間有摩擦，故證詞不可採云云，惟查，縱認告訴人與證
    人林承翰、黃秋菊間有摩擦存在，然林承翰、黃秋菊有無必要為此即甘冒偽證罪
    之風險？況證人王國安、劉文田係承辦該案之員警，其立場自屬客觀而無偏頗之
    虞，但其等證詞亦屬對被告有利，故證人林新展上開臆測之詞，亦難為被告不利
    之認定。
  (四)綜上所述，尚難遽認被告有何甲訴人所指之傷害犯行；此外，復查無其他積極證
    據足資證明被告有何傷害犯行，揆諸前揭法條及判例意旨，不能證明被告有甲訴
    人指訴之傷害犯行，自應為被告無罪之諭知。
四、原審因而諭知被告無罪之判決，核無不合，檢察官上訴意旨仍認被告犯傷害罪而
    指摘原判決不當，為無理由，應予駁回。
據上論結，應依刑事訴訟法第三百六十八條，判決如主文。
本案經檢察官彭南雄到庭執行職務。
中    華    民    國     九十一     年       四       月     三十   日
                              臺灣高等法院高雄分院刑事第二庭
                                  審判長法官  曾永宗
                                        法官  郭玫利
                                        法官  邱永貴
右正本證明與原本無異。
不得上訴。
                                      書記官  梁雅華
中    華    民    國     九十一     年       五       月  三    日
                                                                    Ｄ
